---
title: "Tarea 2"
author: "Ferdy Salazar Charpentier"
format:
  html: 
    theme: "Lux" 
    toc: true
    toc_float: true
lang: es
editor: visual
---

# Introducción

En este documento se nos habla de la calidad del café, además de la misión y la organización de la menera en la cual se evalúa el café en El Coffe Quality Institute (CQI), de USA, para un explicación más clara en esta página se mostraráen forma de gráficos. Tomado de: [CQI](https://github.com/fatih-boyar/coffee-quality-data-CQI)

# Carga de paquetes

```{r}
#| label: carga-paquetes
#| warning: false
#| code-fold: true


library(tidyverse)
library(plotly)
library(DT)
library(readr)
library(ggplot2)
library(gapminder)
library(ggthemes)
library(hrbrthemes)
```

# Tabla de datos

```{r}
#| leabel: tabla-datos
#| warning: false
#| code-fold: true
#| message: false

tabla <- "https://raw.githubusercontent.com/gf0604-procesamientodatosgeograficos/2023-i/main/datos/cqi/coffee-quality.csv"
data <- read.csv(tabla)


datatable(data[, c(
  "Country_of_Origin", 
  "Variety", 
  "Color", 
  "Altitude", 
  "Total_Cup_Points")],
  options = list(pageLength = 10, lengthMenu = c(10, 20, 50)),
  rownames = FALSE)

```

# Gráficos

## Histográma

```{r}
#| leabel: tabla-datos
#| warning: false
#| code-fold: true
#| message: false

histograma <-
ggplot(data, aes(x = Total_Cup_Points)) +
  geom_histogram(
    aes(
      text = paste0(
        "Distribución", round(after_stat(x), 2), "\n",
        "Frecuencia: ", after_stat(count)
      ),
      y = after_stat(density) 
    ),
    bins = 10
  ) +
  geom_density() +
  scale_y_continuous(labels = scales::label_comma()) +
  labs(x = "Total", y = "Frecuencia", 
       title = "Distribución de Total") +
  theme_gdocs()

ggplotly(histograma, tooltip = "text") |>
  config(locale = 'es')

```

## Gráfico de disperción

```{r}
#| leabel: grafico-dispersion
#| warning: false
#| code-fold: true
#| message: false

dispersion <-
  ggplot(data, aes(x = Altitude, y = Total_Cup_Points)) +
  geom_point(aes(
    text = paste0(
      "País: ", Country_of_Origin, "\n",
      "Altitud:", round(Altitude, 2), "\n",
      "Puntaje Total:", round(Total_Cup_Points, 2), "\n"
    )
  )) +
  geom_smooth(method = "lm") +
  ggtitle("Altitud vs Total Cup Points") +
  xlab("Altitud") +
  ylab("Puntaje Total") +
  theme_gdocs()  

ggplotly(dispersion, tooltip = "text") |>
  config(locale = 'es')
```

## Gráico de caja

```{r}
#| leabel: grafico-caja
#| warning: false
#| code-fold: true
#| message: false
caja <- ggplot(data, aes(x = Color, y = Total_Cup_Points)) +
  geom_boxplot() +
  ggtitle("Distribución del Puntaje Total cada color") +
  xlab("Color") +
  ylab("Puntaje Total") +
  theme_gdocs()

ggplotly(caja) |> 
  config(locale = 'es')
```
